臺灣新竹地方法院民事裁定  
110年度抗字第37號
抗  告  人  文瀚有限公司



兼法定代理  
人          劉守裕  


相  對  人  匯豐汽車股份有限公司

法定代理人  陳昭文  


上列當事人間聲請本票裁定事件，抗告人對本院於民國110年1月
29日所為之110年度司票字第140號裁定提起抗告，本院裁定如下
：
    主  文
抗告駁回。
抗告程序費用新臺幣壹仟元由抗告人負擔。
    理  由
一、按執票人向本票發票人行使追索權時，得聲請法院裁定後強
    制執行，票據法第123條定有明文。次按和解聲請經許可後
    ，對於債務人不得開始或繼續民事執行程序。但有擔保或有
    優先權之債權者，不在此限，破產法第17條亦有明文。而破
    產法第17條所謂不得開始或繼續民事執行程序，係指不許普
    通債權人單獨另依強制執行程序開始或繼續執行而言，並非
    謂債權人就其債權是否存在不可爭訟或取得執行名義，自無
    礙於再抗告人依票據法第123條聲請法院為強制執行之裁定
    （最高法院64年台抗字第569號民事裁判要旨參照）。
二、抗告意旨略以：抗告人因資金周轉困難，負債累累，事業目
    的已無法成就，故抗告人文瀚有限公司及其法定代理人劉守
    裕分別於民國(下同)110年2月9日及同年1月19日向臺灣桃園
    地方法院聲請破產，依破產法第99條、大法官釋字第292號
    解釋意旨及強制執行法第44條準用民事訴訟法第174條規定
    ，在依法宣告破產或駁回破產聲請前，一切強制執行應予停
    止。因而本件相對人聲請強制執行應無實益，本票裁定不應
    核發，應待破產程序有結果前始得裁定強制執行，爰依法提
    起抗告，請求廢棄原裁定等語。
三、經查，抗告人確有向臺灣桃園地方法院(下稱桃園地院)聲請
    破產，業據抗告人提出民事聲請宣告破產狀及繳款收據在卷
    可稽(見本院卷第15至25頁)，然抗告人之破產聲請，尚未經
    桃園地院裁定許可，此觀司法院消債破產事件公告在卷可明
    (見本院卷第33至35頁)，自無前揭破產法第99條、大法官釋
    字第292號解釋意旨或強制執行法第44條準用民事訴訟法第1
    74條規定之適用。況依前揭裁判要旨，破產法第17條所謂不
    得開始或繼續民事執行程序，係指不許普通債權人單獨另依
    強制執行程序開始或繼續執行而言，並無礙於相對人依票據
    法第123 條聲請法院為強制執行之裁定以取得執行名義。故
    本件相對人執有抗告人於108年12月4日共同簽發，內載金額
    新臺幣320,544元，到期日為110年1月4日之本票（下稱系爭
    本票），經持向抗告人提示未獲付款，而依票據法第123 條
    向本院聲請裁定許可強制執行，並提出與其所述相符之系爭
    本票為證，經本院司法事務官依形式上審核系爭本票應記載
    事項均記載齊備，而無票據無效情形存在，抗告人既為發票
    人，自應負發票人責任。故原裁定依據相對人所提出之系爭
    本票為形式上判斷，據以准許強制執行，並無違誤。抗告意
    旨以前詞指摘原裁定不當，求予廢棄，為無理由，應予駁回
    。
四、又按非訟事件，依法應由關係人負擔費用者，法院裁定命關
    係人負擔時，應一併確定其數額；非訟事件程序費用之負擔
    ，有相對人者，準用民事訴訟法有關訴訟費用之規定，非訟
    事件法第24條第1 項及第21條第2 項定有明文。本件抗告業
    經駁回，依上開法條規定，本院應予確定訴訟費用額。茲因
    抗告人提起本件抗告，除繳納抗告費1,000元外，未有其餘
    訴訟費用之支出。是以，本件應由抗告人負擔之訴訟費用額
    確定為1,000元。
五、據上論結，本件抗告為無理由，依非訟事件法第46條、第21
    條第2項、第24條第1項，民事訴訟法第495條之1第1項、第4
    49條第1項、第95條、第78條，裁定如主文。
中　　華　　民　　國　　110 　年　　10　　月　　26　　日
                  民事第一庭審判長法　官　李珮瑜
                                  法　官　李宇璿
                                  法  官  楊明箴
以上正本證明與原本無異。 
本裁定不得抗告。　　　　　　　　　　　　　　　　 
中　　華　　民　　國　　110 　年　　10　　月　　26　　日
                                  書記官　劉亭筠